# 求助陈版主问题

提问人：gjyxn123 时间：2020-03-21 23:25:35
请教陈老师：母公司转让子公司10%给子公司小股东（为子公司的员工持股平台），由于转让价格是以出资额转让的，低于每股净值产，形成股份支付。母公司作为结算企业，转让（授予）的是非自身权益，应当作为现金结算股份支付，而是子公司作为接受服务企业，没有结算义务，应当作为权益结算的股份支付，那么：母公司 借：长期股权投资 贷：应付职工薪酬 子公司借：管理费用 贷：资本公积 合并抵消掉长期股权投资和资本公积 ，差额计入管理费用。但是由于该股权转让是立即行权了，母公司单体层面并未额外支付现金结算，是不是母公司层面的确认的长期股权投资和应付职工薪酬就是 0 ，那是不是合并层面就是负数抵消子公司层面确认的管理费用和资本公积就行了。然后在合并层面确认处置子公司可辨认净值资产与处置对价的差异计入资本公积。

回答人：chenyiwei
母公司单户报表层面作为现金结算股份支付，确认长期股权投资和应付职工薪酬。但这个处理与子公司层面的权益结算股份支付并不对应。在母公司编制合并报表时，需要将其还原到权益结算股份支付处理，冲回母公司个别报表层面的长期股权投资和应付职工薪酬，但保留子公司层面的处理，并将子公司确认的管理费用按照转让前的股权比例分摊给少数股东损益，再进行一项从资本公积转入少数股东权益的权益性交易会计处理，保持该项股份支付交易前后合并报表层面的少数股东权益不变。